【裁判字號】    99,交聲,1373
【裁判日期】    990920
【裁判案由】    違反道路交通管理處罰條例聲明異議
【裁判全文】
臺灣臺北地方法院交通事件裁定        99年度交聲字第1373號
原處分機關  臺北市交通事件裁決所
異  議  人
即受處分人    乙○○
上列異議人即受處分人因違反道路交通管理處罰條例案件，對於
臺北市交通事件裁決所於民國99年6月23日所為之處分
（原處分案號：北市裁催字第裁 22-AEW463328 號）聲所為之北
市裁催字第裁22—AEX921298號處分聲明異議，本院裁定如下：
    主  文
異議駁回。
    理  由
一、原處分意旨略以：異議人即受處分人（下稱受處分人）乙○
    ○於民國99年4月3日中午12時40分許，駕駛車牌號碼
    BEP-709號重型機車，行經臺北市○○路與保儀路口時，有
    駕車行經有燈光號誌管制之交岔路口闖紅燈之違規行為，經
    臺北市政府警察局文山第一分局木柵派出所員警甲○○認受
    處分人違反道路交通管理處罰條例第53條第1項而製單舉發
    ，經受處分人提出申訴，原處分機關仍認其有上揭駕車行經
    有燈光號誌管制之交岔路口闖紅燈之違規行為，爰依道路交
    通管理處罰條例第53條第1項、第63條第1項第3款（原裁決
    書漏引第3款）之規定，裁處受處分人罰鍰新臺幣（下同）
    2,700元，並記違規點數3點。
二、異議意旨略以：受處分人於前述時、地確有駕車行經有燈光
    號誌管制之交岔路口闖紅燈之違規行為，然伊當時因趕著回
    家，伊看員警已經開完罰單，伊就問員警伊是否可以走了，
    警員說對，可以走了，後來伊在家裡等紅單，但是沒有收到
    ，卻直接收到裁決書，另員警稱有告知伊到案時間及處所，
    伊當時戴著安全帽已經發動機車要離去，所以並未聽見，員
    警顯然未盡告知之責，為此對原處分不服，而聲明異議云云
    。
三、按汽車駕駛人，行經有燈光號誌管制之交岔路口闖紅燈者，
    處1,800元以上5,400元以下罰鍰外，並予記違規點數3點，
    道路交通管理處罰條例第53條第1項、第63條第1項第3款分
    別定有明文。再按，行為人有違反道路交通管理處罰條例之
    情形者，應填製舉發違反道路交通管理事件通知單，並於被
    通知人欄予以勾記，當場舉發者，應填記駕駛人或行為人姓
    名、性別、出生年月日、地址、身分證統一號碼及車主姓名
    、地址、車牌號碼、車輛種類。被查獲之駕駛人或行為人為
    受處分人時，應於填記通知單後將通知聯交付該駕駛人或行
    為人簽名或蓋章收受之；拒絕簽章者，仍應將通知聯交付該
    駕駛人或行為人收受，並記明其事由及交付之時間；拒絕收
    受者，應告知其應到案時間及處所，並記明事由與告知事項
    ，視為已收受，違反道路交通管理事件統一裁罰基準及處理
    細則第11條第1項第1款亦規定甚明。
四、經查：
(一)受處分人對於其於前揭時間，駕駛上開車輛行經臺北市○○
    路與保儀路口時，有駕車行經有燈光號誌管制之交岔路口闖
    紅燈之違規行為，並不爭執，核予證人即舉發員警甲○○到
    庭之證述相符，是受處分人確有違規之事實，首堪認定。
(二)又受處分人於證人甲○○尚未告發完成時，即表示有急事逕
    自離去，未簽名及收受，證人已當場告知應到案時間及處所
    等情，復據證人證述：當下我要舉發的時候，受處分人沒有
    帶證件，他說他還要回去照顧小孩，我說我單還沒有開完，
    我跟受處分人說我已經查到他的身份，受處分人說他要回去
    照顧小孩，他就發動摩托車，那時候我就跟受處分人說到案
    的時間及處所等語明確，並有該舉發通知單影本附卷可參，
    是依上開規定，自視為受處分人已收受前開通知，依法即生
    送達舉發單之效力。若非如此，無異鼓勵違規行為人倘不服
    員警取締，均可心存僥倖，以逕自離去、拒絕受告知之投機
    方式，規避員警之合法舉發，圖求卸責，則道路交通安全秩
    序勢將破壞無存，難以維持。
五、綜上所述，受處分人於前揭時、地，駕車行經有燈光號誌管
    制之交岔路口有闖紅燈之違規事實明確，原處分機關依道路
    交通管理處罰條例第53條第1項、第63條第1項第3款及違反
    道路交通管理事件統一裁罰基準表規定，裁處受處分人罰鍰
    2,700元，並記違規點數3點，於法核無違誤，是本件受處分
    人之異議為無理由，應予駁回。
據上論斷，應依道路交通案件處理辦法第19條，裁定如主文。
中    華    民    國    99    年    9     月    20    日
                              交通法庭法  官  李小芬
上正本證明與原本無異。
如不服本裁定，應於裁定送達後5日內向本院提出抗告狀。
                                      書記官  陳品潔
中    華    民    國    99    年    9     月    20    日

司法院資訊處製作；財團法人民間司法改革基金會備份。
